【裁判字號】    97,苗簡,364
【裁判日期】    970826
【裁判案由】    給付票款
【裁判全文】
臺灣苗栗地方法院民事簡易判決         97年度苗簡字第364號
原      告  乙○○
被      告  甲○○
上列當事人間請求給付票款事件，本院於民國97年8 月14日言詞
辯論終結，判決如下：
    主  文
被告應給付原告新臺幣壹佰肆拾貳萬陸仟元。
訴訟費用新臺幣壹萬伍仟壹佰伍拾柒元由被告負擔。
本判決得假執行。
    事實及理由
一、原告起訴主張：原告執有被告所簽發如附表所示支票6 紙（
    下稱系爭支票），票據金額共計新臺幣（下同）1,426,000
    元，並均經訴外人蔡清政背書轉讓予原告。詎原告屆期為付
    款之提示，竟遭退票，屢次向被告催討，均未獲置理，為此
    依票據之法律關係，請求被告給付票款等情。並聲明：如主
    文第1 項所示。
二、被告則以：系爭支票上之印章確為被告所有，但非由被告所
    親自簽發，係由訴外人即被告之叔叔翁金源經被告同意而簽
    發，相關事項翁金源較為清楚。並聲明：原告之訴駁回。
三、查原告主張之前開事實，業據其提出系爭支票及退票理由單
    各6 紙為證，被告對於支票之真正亦不爭執。又查，系爭支
    票係經被告同意，由翁金源借用被告名義開立帳戶，並保管
    被告印章，借用被告名義簽發系爭支票。蔡清政向翁金源借
    票周轉，故翁金源將系爭支票轉讓於蔡清政，再由蔡清政持
    系爭支票向原告借貸，將支票轉讓於原告等情，業據證人翁
    金源到庭證述屬實，是自堪信原告之前開主張為真實。
四、按票據債務人不得以自己與發票人或執票人之前手間所存抗
    辯之事由，對抗執票人，票據法第13條前段定有明文。系爭
    支票係由被告授權翁金源簽發，轉讓於蔡清政，再轉讓於原
    告，是蔡清政為執票人即原告票據關係之前手，被告自不得
    以其與蔡清政間所存抗辯事由對抗原告，是被告抗辯原告應
    向蔡清政請求票款等情，即不足採。次按在票據上簽名者，
    依票上所載文義負責；票據上之簽名，得以蓋章代之；發票
    人應照支票文義擔保支票之支付；發票人、背書人及其他票
    據債務人，對於執票人連帶負責，票據法第5 條第1 項、第
    6 條、第126 條、第144 條準用第96條第1 項分別定有明文
    。本件被告既授權翁金源簽發系爭支票，自應負發票人之責
    任，擔保支票之支付，從而，原告本於票據之法律關係，請
    求被告給付票款1,426,000 元，自屬有據，應予准許。
五、本件係本於票據有所請求而涉訟之簡易訴訟程序，本院為被
    告敗訴之判決，應依民事訴訟法第389 條第1 項第3 款規定
    ，依職權宣告假執行。
六、據上論結，本件原告之訴為有理由，依民事訴訟法第436 條
    第2 項、第78條、第389 條第1 項第3 款，判決如主文。
中    華    民    國    97    年    8     月    26    日
              苗栗簡易庭法  官  曾明玉
以上正本係照原本作成。
如對本判決上訴，須於判決送達後20日內向本院提出上訴狀。
                        書記官  黃麗靜
中    華    民    國    97    年    8     月    26    日
附表：
┌──┬────┬────────┬───────┬───────┬──────┬────┐
│編號│發票人  │  付   款   人  │  發  票  日  │ 票 面 金 額  │  票    號  │備註    │
│    │        │                │   （民國）   │  （新臺幣）  │            │        │
├──┼────┼────────┼───────┼───────┼──────┼────┤
│ 01 │甲○○  │竹南信用合作社  │ 97年3月31日  │  250,000元   │  AA0000000 │        │
├──┼────┼────────┼───────┼───────┼──────┼────┤
│ 02 │甲○○  │竹南信用合作社  │ 97年3月20日  │  250,000元   │  AA0000000 │        │
├──┼────┼────────┼───────┼───────┼──────┼────┤
│ 03 │甲○○  │竹南信用合作社  │ 97年3月5 日  │  360,000元   │  AA0000000 │        │
├──┼────┼────────┼───────┼───────┼──────┼────┤
│ 04 │甲○○  │竹南信用合作社  │ 97年2月29日  │   60,000 元  │  AA0000000 │        │
├──┼────┼────────┼───────┼───────┼──────┼────┤
│ 05 │甲○○  │竹南信用合作社  │ 97年2月29日  │  320,000元   │  AA0000000 │        │
├──┼────┼────────┼───────┼───────┼──────┼────┤
│ 06 │甲○○  │竹南信用合作社  │ 97年2月29日  │  186,000元   │  AA0000000 │        │
└──┴────┴────────┴───────┴───────┴──────┴────┘


司法院資訊處製作；財團法人民間司法改革基金會備份。
